臺灣臺中地方法院刑事判決　　　　　　　　　　　　　九十年度訴字第二二九三號
　　公　訴　人　臺灣臺中地方法院檢察署檢察官
　　被　　　告　甲○○
右列被告因違反毒品危害防制條例案件，經檢察官提起公訴（九十年度毒偵字第四二
八三號）及同署檢察官移送併辦（九十年度毒偵字第四五○三號），本院判決如左：
    主  文
甲○○連續施用第一級毒品，累犯，處有期徒刑拾月。
    事  實
一、甲○○曾於民國八十六年間因違反麻醉藥品管理條例及竊盜案件，經本院分別判
    處有期徒刑四月及三月確定，經檢察官聲請定應執行刑為有期徒刑六月，甫於八
    十六年八月十七日執行完畢。仍不知警惕，又於八十七年間因施用毒品案件，經
    本院以裁定送觀察、勒戒後，認有繼續施用毒品之傾向，而由本院於以八十七年
    度毒聲字第三七五四號裁定令入戒治處所施以強制戒治，其後並經本院以八十八
    年度毒聲字第六五九二號裁定停止戒治，所餘期間付保護管束，期滿未經撤銷，
    視為強制戒治期滿，而由臺灣臺中地方法院檢察署檢察官於八十九年一月五日以
    八十九年度戒毒偵字第二二號為不起訴處分確定。猶不知警惕，，明知海洛因係
    毒品危害防制條例所稱之第一級毒品，竟於上開不起訴處分後五年內，又另行基
    於連續施用第一級毒品海洛因之概括犯意，自九十年二月中旬某日起至同年八月
    十日止，於自綽號「阿福」之不詳姓名朋友處，無償取得第一級毒品海洛因後，
    在該「阿福」之朋友位於臺中縣大雅鄉住處，以將第一級毒品海洛因加水稀釋後
    ，以針筒注射皮膚之方式，連續施用第一級毒品海洛因多次，平均每一星期施用
    一次。嗣先後於九十年二月二十五日及同年四月三十日接受臺中縣警察局烏日分
    局列管毒品犯罪人定期調驗時，經採集其尿液送驗結果，均呈嗎啡陽性反應，始
    連續查悉上情。
二、案經臺中縣警察局烏日分局報告臺灣臺中地方法院檢察署檢察官偵查起訴及移送
    併辦。
    理  由
一、右揭連續非法施用第一級毒品海洛因之事實，業據被告甲○○於本院調查及審理
    時坦承不諱，且被告於九十年二月二十五日及同年四月三十日於臺中縣警察局烏
    日分局接受定期調驗時所採取之尿液，經分別送請私立中山醫學院附設孫中山紀
    念醫院藥物濫用中心及臺中市衛生局檢驗結果，均呈嗎啡陽性反應，有私立中山
    醫院附設孫中山先生紀念醫院藥物濫用檢測中心確認結果報告二紙及臺中市衛生
    局煙毒尿液檢驗成績書一紙在卷足憑，足徵被告自白與事實相符，堪以採信。被
    告自九十年二月中旬某日起至同年八月十日止，連續施用第一級毒品海洛因多次
    之犯行，事證明確，應堪認定。
二、被告於八十七年間因施用毒品案件，經本院以裁定送觀察、勒戒後，認有繼續施
    用毒品之傾向，而由本院以八十七年度毒聲字第三七五四號裁定令入戒治處所施
    以強制戒治，其後並經本院以八十八年度毒聲字第六五九二號裁定停止戒治，所
    餘期間付保護管束，期滿未經撤銷，視為強制戒治期滿，而由臺灣臺中地方法院
    檢察署檢察官於八十九年一月五日以八十九年度戒毒偵字第二二號為不起訴處分
    確定等情，有該不起訴處分書一份附卷可稽。按查海洛因係毒品危害防制條例第
    二條第二項第二款所定之第二級毒品，不得非法持有及施用。而被告經依同條例
    第二十條第二項交付保護管束期滿後，由檢察官為不起訴之處分後，五年內再犯
    同條例第十條之罪，不適用應先經觀察、戒勒之規定，亦為同條例第二十三條第
    二項前段所明定。是被告於檢察官為不起訴處分後五年內再犯施用第一級毒品海
    洛因之行為，係犯毒品危害防制條例第十條第一項之施用第一級毒品罪。其持有
    毒品之行為，意在供己施用，故持有之低度行為，應為施用之高度行為所吸收，
    不另論罪。被告先後多次施用第一級毒品海洛因犯行，時間緊接，且觸犯構成要
    件相同之罪，顯係基於概括犯意反覆為之，應依刑法第五十六條連續犯之規定，
    論以一罪，並加重其刑。查被告曾於八十六年間因違反麻醉藥品管理條例及竊盜
    案件，經本院分別判處有期徒刑四月及三月確定，經檢察官聲請定應執行刑為六
    月，甫於八十六年八月十七日執行完畢，有卷附臺灣高等法院被告全國全案紀錄
    表及臺灣臺中地方法院檢察署刑案資料查註紀錄表各一份可按，其受有期徒刑之
    執行完畢，五年以內再犯有期徒刑以上之罪，為累犯，依法遞予加重其刑。如事
    實欄所示之犯罪事實，公訴人雖僅就被告於九十年二月二十五日上午十一時五十
    分許回溯七十二小時內某時，施用第一級毒品海洛因之一次之犯行予以起訴，而
    未論及其餘部分犯行，惟被告該其餘部分犯行，既與起訴部分之施用第一級毒品
    海洛因一次之犯罪事實，有連續犯之裁判上一罪關係，自為起訴效力所及，本院
    自應併予審理。爰審酌被告前因施用毒品犯行，甫經觀察、勒戒及強制戒治後，
    再施用毒品不輟，無視於毒品對於自身健康之戕害及國家對於杜絕毒品犯罪之禁
    令，惡性非輕，然被告犯後坦承犯行，態度尚稱良好等一切情狀，量處如主文所
    示之刑。
據上論斷，應依刑事訴訟法第二百九十九條第一項前段，毒品危害防制條例第十條第
一項、第二十三條第二項前段，刑法第十一條前段、第五十六條、第四十七條，判決
如主文。
中      華      民      國    九十一     年      一    月    二十二    日
                              臺灣臺中地方法院刑事第七庭
                                  審判長法  官  夏  一  
                                        法  官  簡  源  希
                                        法  官  郭  妙  俐
右正本證明與原本無異。
如不服本判決，應於判決送達後十日內向本院提出上訴狀，上訴於臺灣高等法院臺中
分院( 須附繕本 )。
                                        書記官
中      華      民      國    九十一     年      一    月    二十二    日
附錄本案論罪科刑法條全文︰
毒品危害防制條例第十條
施用第一級毒品者，處六月以上五年以下有期徒刑。
施用第二級毒品者，處三年以下有期徒刑。
